臺灣高等法院刑事判決　　　　　　　 100年度上易字第1757號
上　訴　人　臺灣新竹地方法院檢察署檢察官
被　　　告　林沛萱
上列上訴人因被告涉犯恐嚇案件，不服臺灣新竹地方法院100 年
度易字第62號，中華民國100 年6 月23日第一審判決（起訴案號
：臺灣新竹地方法院檢察署99年度偵字第2435號），提起上訴，
本院判決如下：
    主  文
原判決撤銷。
林沛萱幫助意圖為自己不法之所有，以恐嚇使人將本人之物交付
，處有期徒刑肆月，如易科罰金，以新臺幣壹仟元折算壹日。
    事  實
一、林沛萱（原名林月民，於民國93年2 月17日更名）明知金融
    機關對客戶前來申請開設帳戶，僅需存入最低開戶金額即可
    ，並無特殊限制，個人亦得同時在不同之金融機構申請數個
    存款帳戶使用，甚為簡便，亦可預見一般取得他人金融帳戶
    使用之行徑，常與詐欺、恐嚇等財產犯罪所需有密切之關聯
    ，可能係為掩飾不法犯行，避免有偵查犯罪權限之執法人員
    循線查緝，以確保犯罪所得之不法利益，並掩人耳目，竟仍
    以縱有人以其金融帳戶實施恐嚇取財犯行，亦不違背其本意
    之幫助犯意，於98年12月8 日前某日，將其於96年4 月間向
    姊姊林瑞月借得姊夫徐永金（徐永金涉犯詐欺及恐嚇取財部
    分，業據臺灣新竹地方法院檢察署檢察官以99年度偵字第24
    35號不起訴處分在案）所開立中華郵政股份有限公司臺北雙
    連郵局00000000000000號帳戶（下稱系爭帳戶）之存摺、提
    款卡及密碼等資料，提供予真實姓名、年籍不詳之成年人士
    使用。嗣該人及所屬已成年之犯罪集團成員即共同基於意圖
    為自己不法所有之犯意，分別於附表所示之時間，以附表所
    示之方法，恫嚇陳永山、郭得勝、劉正雄及蕭敏庭，致渠等
    恐因鴿子遭殺害，心生畏懼，不得已依指示將附表所示款項
    匯入徐永金之系爭帳戶內，該集團成員共計得款新臺幣（下
    同）14,000元。嗣經法務部調查局查得上開帳戶有多筆小額
    匯款匯入而有疑似洗錢嫌疑，經主動通報新竹縣政府警察局
    竹東分局清查，始循線查悉上情。
二、案經新竹縣政府警察局竹東分局報請臺灣新竹地方法院檢察
    署檢察官偵查後起訴。
    理  由
壹、證據能力：
    按被告以外之人於審判外之言詞或書面陳述，除法律有規定
    者外，不得作為證據；又被告以外之人於審判外之陳述，雖
    不符合同法第159 條之1 至第159 條之4 之規定，但經當事
    人於審判程序同意作為證據，法院審酌該言詞陳述或書面陳
    述作成時之情況，認為適當者，亦得為證據。當事人、代理
    人或辯護人於法院調查證據時知有第159 條第1 項不得為證
    據之情形，而未於言詞辯論終結前聲明異議者，視為有前項
    之同意，刑事訴訟法第159 條第1 項及第159 條之5 分別定
    有明文。經查，本判決下列所引用之各該被告以外之人於審
    判外之陳述，雖屬傳聞證據，但檢察官及被告於本院準備程
    序及審判期日中，均明示同意此部分之證據有證據能力（見
    本院卷第38頁背面），且迄至言詞辯論終結前亦未撤回前開
    同意，本院審酌上開證據資料製作時之情況，尚無違法不當
    及證明力明顯過低之瑕疵，亦認為以之作為證據應屬適當，
    故揆諸前開規定，爰依刑事訴訟法第159 條之5 規定，認前
    揭證據資料均有證據能力。
貳、實體方面：
一、訊據被告林沛萱矢口否認有何幫助恐嚇取財之犯行，辯稱：
    我因欠債致債信不佳，怕自己名下帳戶有存款遭查扣，而於
    96年4 月間向姊姊林瑞月借得姊夫徐永金所有系爭帳戶之存
    摺及提款卡，商借系爭帳戶之目的係為存錢清償債務，我沒
    有提供系爭帳戶之存摺及提款卡、密碼給犯罪集團使用，我
    當時本想將系爭帳戶之存摺、提款卡寄還給姊姊林瑞月，因
    為我記性差，所以將系爭帳戶之提款卡密碼也記在存摺上，
    後來因為搬家，所以未將系爭帳戶之存摺、提款卡及密碼寄
    還給姊姊林瑞月，搬家完畢後才發現系爭帳戶之存摺、提款
    卡及密碼都不見了，我有撥打電話及傳簡訊給姊姊林瑞月，
    請她去辦理掛失，沒有將上開帳戶之存摺、提款卡交予犯罪
    集團使用云云。經查：
  (一)被告於96年4 月間向其之胞姊林瑞月，借得其姊夫徐永金所
    開立之系爭帳戶之存摺、提款卡等情，除據被告自承在卷外
    ，核與證人即被告胞姊林瑞月於偵查中及原審證述內容相符
    （見99年度偵字2435號卷〈下稱偵查卷〉第51頁，本院卷第
    38頁背面），並有證人徐永金系爭帳戶之開戶申請資料在卷
    可按（見偵查卷第70頁），此部分事實均堪以認定。另被害
    人陳永山、郭得勝、劉正雄及蕭敏庭等人遭擄鴿勒贖集團成
    員以附表所示之方法恐嚇後，於附表所示之時間以匯款之方
    式將款項分別匯至上開帳戶內等情，業據證人即被害人陳永
    山、郭得勝、劉正雄及蕭敏庭等人於警詢時證述明確，並有
    如附表證據欄所示之證據資料在卷足憑（詳如附表所示），
    是該真實姓名年籍不詳之擄鴿勒贖集團成員確有以上開帳戶
    恐嚇取財之事實，亦堪認定。
  (二)被告雖執前詞置辯，但其供述前後並不一致。查：
  1.被告於警詢供稱：我於96年4 、5 月間向姊姊林瑞月借得上
    開帳戶之存摺及提款卡，因為我記性不好，所以將提款卡密
    碼寫在存摺上，存摺、提款卡都在搬家時遺失了，遺失當時
    我心想帳戶內沒有錢，覺得沒關係，98年11月間想要用時，
    一直找不到存摺、提款卡，所以就傳送簡訊給姊姊林瑞月，
    說上開帳戶之存摺及提款卡遺失，請姊姊林瑞月轉告姊夫徐
    永金掛失上開帳戶云云（見偵查卷第10頁）；又於檢察官偵
    訊時供述：98年11月間我居無定所到處住，想要搬回我家時
    ，才發現上開中華郵政存摺、提款卡及鳳山農會的信用卡都
    不見了，我是在98年11月間遺失上開郵局的存摺、提款卡，
    因為我的信用已經破產，所以信用卡也沒去掛失，我知道存
    摺、提款卡不見，就立刻用我的0000000000號行動電話撥打
    並傳送簡訊至姊姊林瑞月的門號0000000000號行動電話，告
    訴姊姊林瑞月上開帳戶之存摺及提款卡遺失，請姊姊林瑞月
    轉告姊夫徐永金掛失上開帳戶，我在搬家時因為怕忘掉密碼
    ，所以就想說先將密碼寫在存摺上面云云（見偵查卷第52頁
    、第61頁、第77頁至第78頁）；復於原審準備程序時供稱：
    我於98年2 月間搬家時東西太亂，所以遺失上開帳戶之存摺
    、提款卡，於98年6 、7 月間想要將上開帳戶之存摺、提款
    卡寄還給姊夫徐永金時，才發現上開帳戶之存摺及提款卡遺
    失，我發現後，便撥打電話告知我姐姊姊林瑞月，而我當時
    還有使用門號0000000000行動電話云云（見原審卷第11頁）
    ，繼於本院審理時供稱：我忘記什麼時候發現存摺和提款卡
    遺失云云（見本院卷第58頁背面），互核被告於警詢、偵查
    、原審準備程序及本院審理時就系爭帳戶之存摺、提款卡之
    遺失時間、是否在遺失當下立即通知證人林瑞月及與使用何
    支行動電話號碼傳送簡訊予證人林瑞月之供述，前後齟齬。
    被告雖稱因忘記，以圖解釋上揭矛盾之處，惟苟被告記憶不
    佳，焉能於原審復行指出發現系爭帳戶之存摺及提款卡遺失
    之時點，倘被告所述為真，何以被告前後供述會有上開多所
    矛盾之處，顯見被告此部所辯有欲蓋彌彰之嫌，實難憑採。
  2.被告復辯稱：因要將上開帳戶之存簿及提款卡寄還給證人林
    瑞月，因怕忘記上開帳戶提款卡密碼，故將提款卡密碼書寫
    在上開帳戶之存摺上，後來因上開帳戶之存摺、提款卡遺失
    ，才遭犯罪集團利用云云。然查，酌以存摺需搭配印鑑、提
    款卡則需有密碼配合，才能完成提領帳戶內款項之功能，該
    帳戶始能使用，故存摺、印鑑不應同放，提款卡不應與密碼
    共存，此為帳戶使用者避免遭他人使用應為之基本風險控管
    方式，屬於一般人均有之知識，被告亦應無不知之理。被告
    固以其因記憶不佳，怕忘記密碼，所以才將提款卡密碼登載
    在存摺上等語置辯，惟系爭帳戶之存摺、提款卡既係被告向
    姊姊林瑞月，借得其姊夫徐永金之系爭帳戶使用後，且其本
    人已更改過密碼（見偵查卷第78頁），所更改之密碼，理當
    選用其易記，且對其有特殊意義之號碼為密碼方是，應無所
    謂因記憶不佳，怕遺忘密碼，而特意將重要之提款卡密碼登
    載在存摺上之必要，益徵被告之存摺、提款卡及密碼等，應
    係被告故意交付予不詳人士利用，其辯稱因怕忘記密碼才將
    密碼寫在存摺上，同時遺失致遭利用云云，尚難憑採。復衡
    以近年來政府已廣為向民眾宣導如何防範犯罪集團恐嚇或施
    詐，一般人如遇帳戶存摺、提款卡遺失或遭竊，為防止其存
    款遭盜領或帳戶遭不法使用，必當於發現後立即向金融機構
    辦理掛失補發手續或報警追尋，以免遭犯罪集團作為不法用
    途，實施犯罪之人對此當亦知之甚詳，而於原帳戶所有人掛
    失止付後，即無法以拾得或竊得之存摺、提款卡提領該戶內
    之存款，如有意犯罪之人如不能掌控帳戶之來源，逕以拾得
    或竊得之他人帳戶為其犯罪轉帳收款工具，則其向被害人恐
    嚇取財，縱成功脅迫被害人將款項匯入該帳戶後，卻極有可
    能因帳戶所有人即時掛失止付而無法提領，則前述大費周章
    所從事之犯罪行為，非但要冒犯罪後遭追訴、處罰之風險，
    且徒然平白無故替原帳戶所有人帳戶匯入金錢，卻無法得償
    其犯罪目的，無異為人作嫁，亦即，為前述犯罪之人士所使
    用之轉帳收款帳戶，必然屬於其等在特定時間得以確定掌控
    之人頭帳戶，若非其已經確定所使用之帳戶所有人必然不會
    在被害人轉帳，及其前往提款、收款之期間前往報警或掛失
    止付，以現今人頭帳戶充斥社會之狀況，應不至於尚須以具
    高度風險之帳戶從事犯罪，而能充分掌控他人帳戶為人頭帳
    戶完成犯罪之此等確信，在帳戶係拾得或竊得之情形，充滿
    不確定之可能性。參以被告借用其姊夫徐永金系爭帳戶，於
    發現遺失帳戶存摺、金融卡時，為免累及徐永金，更應殷切
    叮嚀督促其姊姊或姊夫辦理掛失及報警追尋，然依被告所述
    僅因撥打電話給其姊林瑞月因無人接聽，即以傳簡訊方式告
    知辦理掛失事宜，即未再聞問，其不符常理至明。又被告借
    用系爭帳戶，於遭人使用以恐嚇取財，被害人匯款後即遭人
    提領等情，亦有中華郵政股份有限公司儲匯處99年10月26日
    處儲字第0991004909號函檢系爭帳戶交易明細在卷足按（見
    偵查卷第71頁、第72頁）。益證本件應係被告將其借用系爭
    帳戶之存摺、提款卡及密碼等交予他人使用，而非如其所辯
    稱係因遺失遭人拾得盜用之情形至明。
  3.另證人林瑞月雖於偵查中及原審時均結證稱：我確有於96年
    4 月間，將我先生徐永金所有上開帳戶之存簿、提款卡及密
    碼借給被告使用，被告於98年10月底、11月初間，確實有打
    電話及傳簡訊給我，告知我上開帳戶之存摺、提款卡遺失，
    要我請我先生徐永金去辦理遺失云云（見偵查卷第51頁、第
    78頁；原審卷第36頁背面至第38頁）。證人徐永金固於本院
    審理時證稱：當時被告有打電話給我太太林瑞月，我太太傳
    簡訊給我，叫我去辦掛失，但我因工作忙碌，一時疏忽就忘
    記了云云（見本院卷第55頁背面）。惟姑不論被告所使用門
    號0000000000號之行動電話與證人林瑞月門號0000000000號
    之行動電話，於98年10月1 日間至98年11月30日間並無通聯
    乙節，有門號0000000000號於98年10月1 日間至98年11月31
    日間之雙向通聯紀錄1 份在卷可佐，縱被告確有於證人林瑞
    月所證述之上開時間點內，持其所使用其他門號之行動電話
    與證人林瑞月聯絡，而告以上開帳戶之存簿及提款卡遺失之
    事，然被告是否有將上開帳戶之存摺、提款卡遺失乙事告予
    證人林瑞月知悉，與被告是否有將上開帳戶之存摺、提款卡
    交付犯罪集團所屬成員要屬二事，其間並無一定之關聯性，
    蓋被告主動告知之動機不知凡幾，亦有可能因卸責而為之，
    故縱認證人林瑞月有再傳簡訊告知徐永金系爭帳戶存摺、金
    融卡遺失乙節，亦無法據以遽認被告提款卡確屬遺失，而為
    被告有利之認定。
  4.另證人即被告之友人黃蓮返於原審固證稱：我於98年2 月間
    確有幫被告搬家，有看過被告在整理東西時，發現盛裝上開
    帳戶之存摺及提款卡之信封，我有聽被告說要將上開帳戶之
    存摺及提款卡寄還給姊姊等語（見原審卷第39頁背面至第40
    頁），然依證人黃蓮返上揭證言，僅足證被告有提過要將上
    開帳戶之存摺、提款卡寄還予證人林瑞月，與被告是否有將
    上開帳戶之存摺、提款卡及密碼交與犯罪集團乙事並無關聯
    ，是亦無從執此對被告為有利之認定。綜上，被告所辯均與
    經驗法則不符且與事實有違，並不可採，輔以首揭說明，堪
    可合理推論本案擄鴿勒贖集團進行恐嚇取財犯行時指定被害
    人轉帳之上開帳戶，應係被告所交付無訛。
  (三)又金融帳戶為個人理財之工具，申請開設金融帳戶並無任何
    特殊之限制，一般民眾皆能自由申請開戶，並得同時在不同
    金融機構申請多數存款帳戶使用，乃眾所週知之事實。依一
    般人之社會生活經驗，倘係合法收入，本可自行向金融行庫
    開戶使用，而無向他人購買帳戶之必要。如他人不以自己名
    義申請開戶，而向他人收購金融機構帳戶使用，衡情，應係
    為免他人得知使用帳戶者之真實身分，故應能合理懷疑收購
    帳戶之人目的在於供犯罪所用。況近來新聞媒體，對於不肖
    犯罪集團常大量收購或使用他人存款帳戶後，再持以供作犯
    罪使用，藉此逃避檢警查緝之情事，亦多所報導；又一般人
    亦均有妥為保管及防止他人任意使用存摺、提款卡及密碼之
    認識，縱特殊情況偶須交付他人使用，亦必深入瞭解用途及
    合理性，始予提供，且該等專有物品如落入不明人士手中，
    而未加以闡明正常用途，極易被利用為與財產有關之犯罪工
    具，此乃依一般生活經驗即能體察之常識，而對於非有正當
    理由，竟徵求他人提供帳戶者，客觀上可預見其目的，係供
    為某筆資金之存入，後再行領出之用，且該筆資金之存入及
    提領過程係有意隱瞞或掩飾行為人之真實身分之用意，一般
    人本於一般認知能力均易於瞭解，是被告應可預見將帳戶存
    摺、提款卡及密碼提供他人使用將幫助他人實施財產犯罪，
    仍將之交予上開犯罪集團使用，顯見縱使該犯罪集團將被告
    交付之帳戶供作恐嚇取財之用，亦不違反其本意至明，其顯
    有幫助本案恐嚇取財集團遂行恐嚇取財犯行之未必故意。
  (四)綜上所述，被告所辯顯與事實不符，委無足採。被告基於幫
    助他人實施恐嚇取財犯行亦不違背其本意之不確定故意，將
    其上開郵局帳戶交予不詳犯罪集團成員使用，幫助他人遂行
    本件恐嚇取財犯行，事證明確，堪可認定。
二、按刑法上之幫助犯，係對於犯罪與正犯有共同之認識，而以
    幫助之意思，對於正犯資以助力，而未參與實施犯罪之行為
    者而言（最高法院75年度台上字第1509號、88年度台上字第
    1270號判決意旨參照）。是以，如未參與實施犯罪構成要件
    之行為，且係出於幫助之意思提供助力，即屬幫助犯，而非
    共同正犯。本件被告基於幫助之犯意，提供上開帳戶存摺、
    金融卡、密碼等物予上開犯罪集團成員，供其恐嚇被害人等
    取得財物之用，僅係參與犯罪構成要件以外之行為，在無證
    據證明被告係以正犯而非以幫助犯之犯意參與或被告有參與
    恐嚇被害人或領取被害人匯入之款項等恐嚇取財之犯罪構成
    要件行為之情形下，應認其所為係幫助犯而非正犯之行為。
    核被告所為，係犯刑法第30條第1 項、第346 條第1 項恐嚇
    取財罪之幫助犯，應依刑法第30條第2 項規定，按正犯之刑
    減輕之。又被告以一幫助之行為，幫助犯罪集團成員以系爭
    帳戶恐嚇取得如附表所示被害人陳永山、郭得勝、劉正雄、
    蕭敏庭之財物，為想像競合犯，應從一重之幫助恐嚇取財罪
    處斷。
三、原審以事證明確而據以論罪科刑，固非無見。惟查：本件正
    犯即上開犯罪集團成員係向附表所示被害人恫稱：被害人之
    鴿子在其手中，需匯款才會將其鴿子放回，否則鴿不會飛回
    去等語，被害人等因此心生畏懼，方依指示匯款乙情，有附
    表所示被害人等於警詢中之證詞可參，業如前述，是以該正
    犯應係犯刑法第346 條第1 項之恐嚇取財罪，而被告自應成
    立幫助恐嚇取財罪，原判決理由中認係幫助詐欺取財之行為
    ，尚有未洽，檢察官執此指摘原判決不當，為有理由，應由
    本院將原判決撤銷改判。爰審酌被告犯罪之動機、目的係為
    貪圖一己私利，竟將己有之帳戶存摺、提款卡及密碼提供予
    他人作非法使用，及其犯罪之手段、所生之危害，對社會交
    易安全產生之負面影響，增加政府查緝犯罪之困難，且使他
    人得以掩飾犯罪所得財物，復斟酌被告之生活狀況、知識、
    教育程度及其犯後態度等一切情狀，量處如主文所示之刑，
    並諭知易科罰金之折算標準，以資懲儆。
據上論斷，應依刑事訴訟法第369 條第1 項前段、第364 條、第
299 條第1 項前段，刑法第30條第1 項前段、第2 項、第346 條
第1 項、第55條、第41條第1 項前段，刑法施行法第1 條之1 第
1 項、第2 項前段，判決如主文。
本案經檢察官侯寬仁到庭執行職務。
中    華    民    國   100    年    10    月    18    日
                  刑事第四庭  審判長法  官  陳筱珮
                                    法  官  楊貴雄
                                    法  官  邱滋杉
以上正本證明與原本無異。
不得上訴。
                                    書記官  劉貞達
中    華    民    國   100    年    10    月    21    日
附錄本案論罪科刑法條全文－－
刑法第346 條：
意圖為自己或第三人不法之所有，以恐嚇使人將本人或第三人之
物交付者，處6 月以上5 年以下有期徒刑，得併科1 千元以下罰
金。
以前項方法得財產上不法之利益，或使第三人得之者，亦同。
前二項之未遂犯罰之。
附表：
┌──┬───┬─────────────────┬──────┬─────┬─────────────────┐
│編號│被害人│       遭恐嚇之時間、方式         │  匯款時間  │ 匯款金額 │             證據欄               │
│    │      │                                  │            │（新臺幣）│                                  │
├──┼───┼─────────────────┼──────┼─────┼─────────────────┤
│1   │陳永山│98年12月8 日上午某時，接獲擄鴿勒贖│98年12月8 日│6,000元   │1.證人陳永山警詢之證述（99年度偵字│
│    │      │集團之電話，恐嚇說：兩隻鴿子在他手│12時18分許  │          │  第2435號卷第12頁至第14頁）。    │
│    │      │上，若不匯款，鴿子將不會飛回等語。│            │          │2.郵政國內匯款單影本（99年度偵第24│
│    │      │                                  │            │          │  35號卷第21頁）。                │
│    │      │                                  │            │          │3.新竹縣政府警察局竹東分局偵查隊受│
│    │      │                                  │            │          │  理刑事案件報案三聯單、新竹縣政府│
│    │      │                                  │            │          │  警察局竹東分局偵查隊受理詐騙帳戶│
│    │      │                                  │            │          │  通報警示簡便格式表、金融機構聯防│
│    │      │                                  │            │          │  機制通報單、內政部警政署反詐騙案│
│    │      │                                  │            │          │  件紀錄表（99年度偵字第2435號卷第│
│    │      │                                  │            │          │  24頁至第27頁）。                │
│    │      │                                  │            │          │4.法務部調查局98年12月25日調錢壹字│
│    │      │                                  │            │          │  第00000000000 號函暨其附件（99年│
│    │      │                                  │            │          │  度偵字第2435號卷第32頁至第41頁）│
│    │      │                                  │            │          │  。                              │
│    │      │                                  │            │          │5.中華郵政股份有限公司100年5月18日│
│    │      │                                  │            │          │  儲字第1000080965號函暨上開帳戶客│
│    │      │                                  │            │          │  戶歷史交易清單（原審卷第23頁至第│
│    │      │                                  │            │          │  26頁）。                        │
├──┼───┼─────────────────┼──────┼─────┼─────────────────┤
│2   │郭得勝│98年12月8 日上午某時，接獲擄鴿勒贖│98年12月8 日│3,500元   │1.證人郭得勝於警詢之證述（99年度偵│
│    │      │集團之電話，恐嚇說：兩隻鴿子在他手│13時10分許  │          │  字第2435號卷第15頁至第16頁）。  │
│    │      │上，要我匯款，不然鴿子不會飛回等語│            │          │2.郵政國內匯款單影本（99年度偵字第│
│    │      │。                                │            │          │  2435號卷第19頁）。              │
│    │      │                                  │            │          │3.法務部調查局98年12月25日調錢壹字│
│    │      │                                  │            │          │  第00000000000 號函暨其附件（99年│
│    │      │                                  │            │          │  度偵字第2435號卷第32頁至第41頁）│
│    │      │                                  │            │          │  。                              │
│    │      │                                  │            │          │4.中華郵政股份有限公司100年5月18日│
│    │      │                                  │            │          │  儲字第1000080965號函暨上開帳戶客│
│    │      │                                  │            │          │  戶歷史交易清單（原審卷第23頁至第│
│    │      │                                  │            │          │  26頁）。                        │
├──┼───┼─────────────────┼──────┼─────┼─────────────────┤
│3   │劉正雄│98年12月8 日中午前之某時，接獲擄鴿│98年12月8 日│2,000元   │1.證人劉正雄於警詢之證述（99年度偵│
│    │      │勒贖集團之電話，恐嚇說：一隻鴿子在│12時42分許  │          │  字第2435號卷第85頁至第86頁）。  │
│    │      │他手上，要我匯款，不然鴿子不會飛回│            │          │2.郵政國內匯款單影本（99年度偵字第│
│    │      │等語。                            │            │          │  2435號卷第22頁）。              │
│    │      │                                  │            │          │3.法務部調查局98年12月25日調錢壹字│
│    │      │                                  │            │          │  第00000000000 號函暨其附件（99年│
│    │      │                                  │            │          │  度偵字第2435號卷第32頁至第41頁）│
│    │      │                                  │            │          │  。                              │
│    │      │                                  │            │          │4.中華郵政股份有限公司100年5月18日│
│    │      │                                  │            │          │  儲字第1000080965號函暨上開帳戶客│
│    │      │                                  │            │          │  戶歷史交易清單（原審卷第23頁至第│
│    │      │                                  │            │          │  26頁）。                        │
├──┼───┼─────────────────┼──────┼─────┼─────────────────┤
│4   │蕭敏庭│98年12月7 日某時，接獲擄鴿勒贖集團│98年12月8 日│2,500元   │1.證人蕭敏庭於警詢之證述（99年度偵│
│    │      │之電話，恐嚇說：一隻鴿子在他手上，│12時15分許  │          │  字第2435號卷第91頁至第92頁）。  │
│    │      │要依他指示匯款，鴿子才會放回來，不│            │          │2.郵政國內匯款單影本（99年度偵字第│
│    │      │然鴿子就不會放回來等語。          │            │          │  2435號卷第23頁）。              │
│    │      │                                  │            │          │3.法務部調查局98年12月25日調錢壹字│
│    │      │                                  │            │          │  第00000000000 號函暨其附件（99年│
│    │      │                                  │            │          │  度偵字第2435號卷第32頁至第41頁）│
│    │      │                                  │            │          │  。                              │
│    │      │                                  │            │          │4.中華郵政股份有限公司100年5月18日│
│    │      │                                  │            │          │  儲字第1000080965號函暨上開帳戶客│
│    │      │                                  │            │          │  戶歷史交易清單（原審卷第23頁至第│
│    │      │                                  │            │          │  26頁）。                        │
└──┴───┴─────────────────┴──────┴─────┴─────────────────┘